臺灣花蓮地方法院刑事判決　　　　　　　　　　　　　九十一年度簡上字第一六號
　　上　訴　人　臺灣花蓮地方法院檢察署檢察官
　　被　　　告　壬○○
右列上訴人因竊盜案件，不服本院九十一年度花簡字第七三號中華民國九十一年四月
十五日第一審判決（起訴案號：九十一年度偵字第四九四號），提起上訴及併案移請
審理（九十一年度偵字第八四一號、第一二六七號、第八六六號、第七九四號、第九
七三號、第一四五二號、第一三八六號），本院管轄之第二審合議庭判決如左：
    主  文
原判決撤銷。
壬○○連續結夥三人以上竊盜，未遂，累犯，處有期徒刑玖月。
    事  實
一、壬○○前曾於民國八十七年間因竊盜案件，經本院於八十七年六月二十二日判處
    有期徒刑四月，同年七月十二日確定，而於八十八年五月十九日執行完畢，及於
    八十九年間因竊盜案件，經本院於九十年四月十八日判處有期徒刑八月，同年五
    月四日確定，而於九十年十一月十三日執行完畢, 仍不知警惕，因生活拮据，又
    意圖為自己不法之所有，基於概括之犯意，先後於左列時間、地點，竊取他人所
    有蔘茸酒等財物：
（一）九十一年二月十一日二十時四十分許，在花蓮縣花蓮市○○○路四十七號７－
      １１超商內，徒手竊取戊○○所有蔘茸酒一瓶得手，甫攜出該店時，為店員發
      現報警而當場查獲。
（二）九十一年一月六日二十一時許，在花蓮市○○○路六十四號前甘蔗園，徒手竊
      取辛○○所有種植之甘蔗四枝得手，供己食用。
（三）九十一年三月十八日九時十分許，與己○○、子○○、丁○○、丙○，基於共
      同犯意聯絡，竊取福固營造股份有限公司（下稱福固營造公司）承包花蓮市尚
      志橋改建工程之鋁製圓形路標指示桿二支，由子○○、丁○○在旁把風，壬○○與己○○、丙○徒手搖斷面向忠烈祠右方鋁製圓形路標桿二支，加以竊取，
      並搬上己○○所有之拖車上，嗣於壬○○與己○○再搖斷左方之方形路標一支
      ，尚未搬上拖車時，即為巡邏員警當場查獲，而未得手。
（四）九十一年三月二十五日八時許，在花蓮市○○○街五十三號「豪門天地大樓」
      大門內，見該大樓放置之抽水馬達一台，即趁無人注意之際，徒手竊取該抽水
      馬達一台得手，嗣於同日十九時十分許將抽水馬達載往花蓮市農濱橋西端之「
      義億資源回收場」變賣圖利時，為警盤查而查獲。
（五）九十一年三月二十九日十六時三十分許，在花蓮市○○路十八號建築工地，見
      甲○○所有Ｈ型鋼鐵一支，乃與綽號「大胖林」之成年男子，基於竊盜之犯意
      聯絡，共同將該Ｈ型鋼鐵搬上壬○○所有之手推車上，再於同日十九時四十分
      許，壬○○欲將該載有Ｈ型鋼鐵之手推車推走時，為警埋伏當場查獲，而未得
      手。
（六）九十一年五月二十九日十四時許，行經花蓮市○○○路四二之一號後方，見庚○○所有放置該處無人看管之切割鋼筋機械一部，乃由鐵皮圍籬之缺口處進入
      花蓮市○○○路四二之一號之後方，於搬運前開機械時為庚○○發現，經庚○○報警處理，而未得手。
（七）九十一年六月五日二十一時十分許，在花蓮市○○○路八十七號前，見不詳人
      所有之腳踏車停放路旁，即下手竊取得手，同日二十一時三十分許，壬○○騎
      乘該腳踏車行經花蓮市○○○路、五路口時，遭警方查獲。
二、案經花蓮縣警察局花蓮分局報告臺灣花蓮地方法院檢察署檢察官偵查後聲請簡易
    判決處刑及併案移請審理。
    理  由
一、訊據被告壬○○除對於事實欄一、（六）之部分加以否認，並辯稱伊只是進去裡
    面看一下，沒有搬動該切割鋼筋機械等語外，對於其他犯罪事實均坦承不諱。查
    被告於九十一年五月二十九日十四時許，由鐵皮圍籬之缺口進入花蓮市○○○路
    四二之一號庚○○住處後方，竊取切割鋼筋機械，於搬動時，遭庚○○發現而未
    得手等情，業據被害人庚○○指訴綦詳，並有上開機械放置照片二幀附卷可參，
    而被告亦自承：我有摸到，但沒有搬動等語，則該機械放置處既經所有人以鐵皮
    圍繞，被告明知上開機械為有主物，仍由鐵皮圍籬之缺口處進入，並已接觸上開
    機械，顯見其有竊盜之故意並已著手竊盜之事實甚明，其所辯不足採信。此外，
    被告之自白核與被害人戊○○、辛○○、甲○○於警訊指訴之竊盜情節相符，並
    有證人即豪門天地大樓管理員癸○○、證人即福固營造公司工地主任乙○○於警
    訊中、證人林宜村於另案（九十一年度易字第二五四號）審理中證述明確，復有
    贓證物品領據五紙、照片數幀、現場圖二份、現場測繪圖一份等件在卷可稽，被
    告自白核與事實相符，堪以採信。本件事證至為明確，被告犯行堪以認定。
二、核被告壬○○所為如事實欄一、（一）（二）（四）（七）部分，係犯刑法第三
    百二十條第一項之竊盜罪，如事實欄一、（五）（六）部分，係犯同法第三百二
    十條第三項、第一項竊盜罪之未遂犯，如事實欄一、（三）部分，係犯同法第三
    百二十一條第二項、第一項第四款加重竊盜罪之未遂犯。被告就事實欄一、（三
    ）（五）（六）部分，已著手實施竊盜行為，然未得逞，為未遂犯，爰依刑法第
    二十六條前段之規定，減輕其刑。又被告與綽號「大胖林」之成年男子就事實欄
    一、（五）之犯行，有犯意聯絡及行為分擔，為共同正犯。其先後七次普通竊盜
    及加重竊盜之犯行，時間緊接，觸犯基本構成要件相同之罪名，顯係基於概括犯
    意為之，應依連續犯規定，論以加重竊盜未遂一罪。原聲請簡易判決處刑意旨雖
    僅就事實欄一、（一）所示之竊盜犯行提起公訴，然而事實欄一、（二）至（七
    ）所示竊盜犯行，與起訴事實既有連續犯之裁判上一罪關係，為起訴效力所及，
    本院自得一併予以審究，原判決僅就被告所涉事實欄一、（一）所示之竊盜犯行
    論科，未及審酌事實欄一、（二）至（七）所示之竊盜犯行，上訴意旨就此有所
    指摘，自屬有據，應由本院予以撤銷改判。被告前曾於八十七年間因竊盜案件，
    經本院於八十七年六月二十二日判處有期徒刑四月，同年七月十二日確定，而於
    八十八年五月十九日執行完畢，及於八十九年間因竊盜案件，經本院於九十年四
    月十八日判處有期徒刑八月，同年五月四日確定，而於九十年十一月十三日執行
    完畢，有臺灣高等法院被告全國前案紀錄表、臺灣高等法院檢察署刑案紀錄簡覆
    表可佐，其於有期徒刑執行完畢後，五年內再犯有期徒刑以上之本罪，為累犯，
    應依刑法第四十七條規定，加重其刑。爰審酌被告因生活拮据，為圖果腹因而連
    續竊取他人蔘茸酒等物，供己食用或變賣後供己花用，其犯罪之動機、目的、手
    段、所生危害尚淺、犯罪後坦承犯行等一切情狀，量處如主文所示之刑，以示懲
    儆。
據上論斷，應依刑事訴訟法四百五十五條之一第一項、第三項、第三百六十九條第一
項前段、第三百六十四條、第二百九十九條第一項前段，刑法第二十八條、第五十六
條、第三百二十一條第二項、第一項第四款、第四十七條，罰金罰鍰提高標準條例第
一條前段，判決如主文。
中      華      民      國    九十一    年      十一      月      五    日
                              臺灣花蓮地方法院刑事庭
                                  審判長法官  黃麗生
                                        法官  鄭光婷
                                        法官  蘇姵文
右正本證明與原本無異。
本件不得上訴。
                                  法院書記官
中      華      民      國    九十一    年      十一      月      五    日
附錄本案論罪科刑法條全文：
刑法第三百二十條：
意圖為自己或第三人不法之所有，而竊取他人之動產者，為竊盜罪，處五年以下有期
徒刑、拘役或五百元以下罰金。
意圖為自己或第三人不法之利益，而竊佔他人之不動產者，依前項之規定處斷。
前二項之未遂犯罰之。
